臺灣雲林地方法院刑事判決　　　　　　　 96年度訴字第503號
公　訴　人　臺灣雲林地方法院檢察署檢察官
被　　　告　乙○○
　　　　　　　　　　現於台灣雲林第二監獄執行中
上列被告因偽證等案件，經檢察官提起公訴（95年度偵字第5074
號、第5758號、96年度偵字第53號），被告於準備程序進行中就
被訴事實為有罪之陳述，經本院聽取當事人意見後，認宜由獨任
法官進行簡式審判程序，裁定進行簡式審判程序，判決如下：
    主  文
乙○○收受贓物，累犯，處有期徒刑捌月，減為有期徒刑肆月；
又於檢察官偵查時，證人於案情有重要關係之事項，供前具結，
而為虛偽陳述，累犯，處有期徒刑壹年，減為有期徒刑陸月；又
竊盜，累犯，處有期徒刑陸月，減為有期徒刑月；又行使偽造
私文書，累犯，處有期徒刑壹年，減為有期徒刑陸月，偽造之「
施家銘」署押貳枚沒收；又竊盜，累犯，處有期徒刑壹年，減為
有期徒刑陸月，扣案之鑰匙壹支沒收之，應執行有期徒刑貳年，
偽造之「施家銘」署押貳枚及扣案之鑰匙壹支均沒收之。
    事  實
一、乙○○前因違反毒品危害防制條例案件，經本院以92年訴字
    第512 號，判處有期徒刑1 年確定，甫於民國94年7 月4日
    保護管束期滿執行完畢，詎仍不思悔改：
  (一)於95年10月11日18時許，在雲林縣斗六市○○路「中華影城
    」對面巷內，明知姓名及年籍均不詳之人所交付之車牌號碼
    4509-JZ 號自小貨車及車後所置放之不銹鋼材6 大片，係來
    源不明之贓物（該車係葉明水所有，於95年10月11日6 時許
    ，在雲林縣斗南鎮○○路○ 段449 號前遭竊；另不銹鋼材係
    雲林縣虎尾鎮○○路與防汛道路之防汛閘門專用阻水版，於
    不詳時間失竊），竟仍向該不詳之人收受。嗣於95年10月11
    日20時30分許，為警在雲林縣斗南鎮○○里○○○○路235
    公里攔檢查獲。
  (二)乙○○於上開案件為警查獲後，明知上揭其收受之贓物並非
    謝進欽及吳幸宗所竊取，竟於警詢、偵訊時供稱「上開自小
    貨車及車上不銹鋼材6 片是謝進欽與阿忠（即指吳幸宗）偷
    的，因為他們2 人叫我拿去變賣的，而自小貨車我之前曾經
    看過他們開過，謝進欽之前開的時候沒有懸掛車牌」，並依
    警方所提供之口卡片，指認吳幸宗即為綽號「阿忠」之人，
    使警方依其指認將吳幸宗拘提到案。乙○○復基於偽證之犯
    意，於95年10月24日14時許，在檢察官偵訊時，以證人身份
    經具結後，對於案情有重要關係之事項，為虛偽證述稱：上
    開自小貨車及鋼片，係謝進欽及吳幸宗在斗六市中華影城對
    面巷內交給我的，......我知道是他偷來的等語，足以影響
    檢察官對於謝進欽及吳幸宗等人關於是否涉有竊盜罪之判斷
    。
  (三)乙○○意圖為自己不法之所有，於95年11月4 日11時35分許
    ，至雲林縣斗南鎮○○街41號陳宣磬之住處，欲尋找陳宣磬
    ，因陳宣磬未在家，遂伺機竊取陳宣磬之女兒陳憶慧所有NO
    -KIA牌、型號6280號行動電話1 支，得手後離去，
  (四)乙○○於竊得陳憶慧之行動電話後，並於同日13時許，至雲
    林縣虎尾鎮○○路○ 段101 號「晨光通訊行」，將上開行動
    電話以新臺幣（下同）4 千7 百元之代價，售予該通訊行不
    知情之店員李瀠潔，且未避免遭人發覺，竟另起偽造文書之
    犯意，冒用「施家銘」名義，於中古手機買賣切結書上之姓
    名欄及切結人欄上偽簽「施家銘」之署名，並交付李瀠潔收
    執而加以行使，表示「施家銘」本人販售來源正當之行動電
    話之意思，足生損害於晨光通訊行。
  (五)乙○○意圖為自己不法之所有，於95年11月25日16時許，在
    雲林縣斗南鎮○○○街25號前，以自備之鑰匙開啟電門之方
    式，竊取丁俊傑所有、LZB-905 號重型機車，得手後供己騎
    用，嗣於95年12月21日8 時25分許，乙○○騎乘上開竊得之
    機車至雲林縣斗南鎮○○路○ 段511 號加油站加油時，為警
    查獲，並扣得前開自備鑰匙一支。
二、案經吳幸宗及丁俊傑告訴及雲林縣警察局、雲林縣警察局斗
    南分局報告臺灣雲林地方法院檢察署檢察官偵查起訴。
    理  由
一、本件被告乙○○所犯均為死刑、無期徒刑、最輕本刑為三年
    以上有期徒刑以外之罪，被告於準備程序中均就被訴事實為
    有罪之陳述，經法官告知簡式審判程序之旨，並聽取公訴人
    、被告之意見後，合議庭認為適宜，依刑事訴訟法第273 條
    之1 第1 項規定，裁定進行簡式審判程序。又刑事訴訟法第
    159 條第1 項規定：被告以外之人於審判外之言詞或書面陳
    述，除法律有規定者外，不得作為證據。惟同條第2 項例外
    規定：法院以簡式審判程序，不適用之。故本件不適用傳聞
    排除法則有關限制證據能力之相關規定。並得依同法第310
    條之2 之準用同法第454 條之規定製作略式判決書，僅需記
    載犯罪事實、證據名稱及應適用之法條，並得以簡略方式為
    之。
二、本件被告乙○○之上開犯罪事實，除有被告之自白外尚有下
    列證據可佐：
    (一)犯罪事實一、(一)部分：
    1.被害人即證人葉明水之歷次警詢筆錄（雲警刑偵一字第09
      51902494 號卷第22頁至第23頁、第26頁）。
    2.被害人即證人蔡平慈於95年10月12日之警詢筆錄（雲警刑
      偵一字第0951902494號卷第19頁）。
    3.被害人葉明水、蔡平慈之贓物認領保管單（雲警刑偵一字
      第0951902494號卷第21頁、第29頁）。
    4.被竊之自小貨車（4509-JZ） 、不鏽鋼材之照片17張（雲
      警刑偵一字第0951902494號卷第31頁至第39頁）。
    (二)犯罪事實一、(二)部分：
    1.被告乙○○於95年10月12日、同年月24日在臺灣雲林地方
      法院檢察署檢察官偵訊時供前具結後而為之證述（95年度
      偵字第5074號卷第13頁至第17頁、第30頁至第34頁）。
    2.被害人即證人謝進欽於95年10月12日之歷次警詢、偵訊、
      審訊筆錄（雲警刑偵一字第0951902494號卷第2 頁至第5
      頁）。
    3.被害人即證人吳幸宗於95年10月19日之歷次警詢、偵訊筆
      錄（95年偵字第5074號卷第21頁至第24頁、第26頁）。
    4.證人吳幸展於96年1 月11日之偵訊筆錄（95年偵字第5074
      號卷第125 頁）。
    5.證人林東漢於96年1 月11日之偵訊筆錄（95年偵字第5074
      號卷第126 頁至第127 頁）。
    6.證人吳淑芬於96年2 月13日之偵訊筆錄（95年偵字第5074
      號卷第135 頁至第136 頁）。
    7.被告乙○○行動電話0000-000000 之通聯紀錄（95年偵字
      第5074 號 卷第40頁至第41頁）。
    8.證人吳幸宗於美奇KTV 在職證明（95年偵字第5074號卷第
      54頁）。
    9.美奇KTV 攝影機翻拍照片10張（95年偵字第5074號卷第55
      頁至第57頁）。
    10.同案被告謝進欽行動電話0000-000000 之通聯紀錄（95年
      偵字第5074號卷第64頁至第65頁）。
    (三)犯罪事實一、(三)部分：
    1.被害人陳憶慧之歷次警詢、偵訊筆錄（斗警偵字第095100
      0733號卷第1 頁至第3 頁、95年偵字第5074號卷第84頁）
      。
    2.被害人陳憶慧之贓物認領保管單─NOKIA6280 行動電話1
      台（斗警偵字第0951000733號卷第12頁）。
    (四)犯罪事實一、(四)部分：
    1.證人李瀠潔於95年11月4 日之警詢筆錄（斗警偵字第0951
      000733號卷第6 頁至第7 頁）。
    2.證人李瀠潔於95年12月14日之偵訊筆錄（95年偵字第5074
      號卷第84頁）。
    3.晨光通訊行中古手機買賣切結書影本1 紙─被告乙○○冒
      用「施家銘」名義簽名（斗警偵字第0951000733號卷第13
      頁）。
    (五)犯罪事實一、(五)部分：
    1.被害人即證人丁俊傑於95年12月21日之警詢筆錄（斗警偵
      字第0951000801號卷第1 頁至第2 頁）。
    2.被害人即證人丁俊傑之贓物認領保管單（斗警偵字第0951
      000801號卷第7 頁）。
    3.扣押物品清單─被告乙○○之鑰匙1 支（96年偵字第53號
      卷第8頁）。
三、論罪科刑
  (一)核被告就犯罪事實欄一(一)部份所為，係犯刑法第349 條第1
    項之收受贓物罪。
  (二)核被告就犯罪事實欄一、(二)部份所為，係犯及刑法第168 條
    偽證罪，檢察官起訴意旨雖認被告此部分亦涉犯刑法第169
    條第1 項誣告罪，惟按刑法第169 條第1 項之誣告罪，以使
    人受刑事或懲戒處分之意思向該管公務員誣告為要件，若因
    公務員之推問而為不利他人之陳述，縱其陳述涉於虛偽，既
    無申告他人使其受刑事或懲戒處分之意思，即與誣告之要件
    不符，最高法院53年台上字第574 號判例可資參照。經查被
    告乙○○於警詢、偵訊時均係因警員及檢察官之推問而為不
    利他人之陳述，縱其陳述涉於虛偽，既無申告他人使其受刑
    事或懲戒處分之意思，即無誣告之犯行可言，況此部分業經
    公訴人當庭減縮起訴事實（本院96年7 月27日準備程序筆錄
    第5 頁），故起訴書所載被告涉犯誣告罪部分，已非本院所
    應及得以審理之範圍，故對起訴書所載被告涉嫌誣告罪部分
    ，不為審理與認定，應予以敘明。
  (三)核被告就犯罪事實欄一(三)、(五)所為，均係犯刑法第320 條第
    1 項竊盜罪。
  (四)核被告就犯罪事實欄一(四)所為，係犯刑法第216 條、第210
    條行使偽造私文書等罪，其偽造署押乃偽造私文書之階段行
    為，又其偽造私文書之低度行為應為行使偽造私文書之高度
    行為所吸收，均不另論罪。
  (五)被告所犯上開各罪間，均犯意各別，行為互異，應予分論併
    罰。
  (六)被告前因違反毒品危害防制條例案件，經本院以92年訴字第
    512 號，判處有期徒刑1 年確定，甫於94年7 月4 日保護管
    束期滿執行完畢，此有臺灣高等法院被告前案紀錄表1 份附
    卷可參，其於5 年內故意再犯本件有期徒刑以上之罪，均為
    累犯，均應依刑法第47條第1 項之規定加重其刑。
  (七)爰審酌被告乙○○前有贓物、施用第一級及第二級毒品、違
    反軍事職役職責、竊盜、詐欺等多項前科，素行不良，又於
    95 年10 月11日至同年11月25日，短短不到2 個月間，再犯
    本件多數犯行，顯見其行為不端，以往之科刑懲罰尚不足以
    生長遠之警惕效果，且僅24歲，年輕力壯，竟因染有毒癮而
    不思以正當工作維持生活，於前次刑期執行完畢後並未工作
    ，而靠母親支助生活所需，後再犯本件犯行，實有不該，惟
    其於犯後已坦承犯行，犯後態度良好，及其學歷、家庭狀況
    等一切情狀，分別量處如主文所示之刑。
  (八)按中華民國96年罪犯減刑條例業於民國96年7 月4 日公布制
    定，同年月16日施行，該條例第2 條第1 項規定：「犯罪在
    中華民國九十六年四月二十四日以前者，除本條例另有規定
    外，依下列規定減刑：一、死刑減為無期徒刑。二、無期徒
    刑減為有期徒刑二十年。三、有期徒刑、拘役或罰金，減其
    刑期或金額二分之一。」。次按同條例第7 條、第10條第1
    項則規定：「依本條例應減刑之罪，未經判決確定者，於裁
    判時，減其宣告刑。依前項規定裁判時，應於判決主文同時
    諭知其宣告刑及減得之刑。」、「裁判確定前犯數罪均應減
    刑而未定執行刑者，就各罪依第二條、第四條、第六條至第
    八條規定減刑後，適用刑法第五十一條定其應執行之刑。」
    。查本件被告乙○○所犯上開之罪，均符合該條例得以減刑
    之要件，且無該條例所列不得減刑之情形，爰就其所犯上開
    各罪之宣告刑均減為二分之一，並於減刑後定其應執行刑，
    如主文所示。
  (九)至扣案之鑰匙1 支，係被告所有，供犯罪所用之物，應依刑
    法第38條第1 項第2 款、第3 項規定宣告沒收之。偽造之「
    施家銘」署押共計2 枚，應依刑法第219 條之規定宣告沒收
    。
據上論斷，應依刑事訴訟法第273 條之1 第1 項、第299 條第1
項前段、第310 條之2 、第454 條第1 項，刑法第349 條第1 項
、第320 條第1 項、第168 條、第216 條、第210 條、第47條第
1項 、第38條第1 項第2 款、第3 項、第219 條、第51條第5 款
，中華民國九十六年罪犯減刑條例第2 條第1 項第3 款、第7 條
、第10條第1 項，判決如主文。
本案經檢察官甲○○到庭執行職務
中　　華　　民　　國　　96　　年　　8 　　月　　7 　　日
                  刑事第一庭    法  官  楊昱辰
以上正本證明與原本無異。
如不服本判決，應於判決送達後10日內，向本院提出上訴狀。
                                書記官　黃秋萍
中　　華　　民　　國　　96　　年　　8 　　月　　7 　　日
附錄法條：
刑法第349條第1項
收受贓物者，處3 年以下有期徒刑、拘役或5 百元以下罰金。搬
運、寄藏、故買贓物或為牙保者，處5 年以下有期徒刑、拘役或
科或併科1 千元以下罰金。
刑法第320 條第1 項
意圖為自己或第三人不法之所有，而竊取他人之動產者，為竊盜
罪，處5 年以下有期徒刑、拘役或5 百元以下罰金。
刑法第168 條
於執行審判職務之公署審判時或於檢察官偵查時，證人、鑑定人
、通譯於案情有重要關係之事項，供前或供後具結，而為虛偽陳
述者，處7 年以下有期徒刑。
刑法第216 條
行使第210 條至第215 條之文書者，依偽造、變造文書或登載不
實事項或使登載不實事項之規定處斷。
刑法第210 條
偽造、變造私文書，足以生損害於公眾或他人者，處5 年以下有
期徒刑。
